臺灣桃園地方法院刑事裁定
111年度毒聲字第1193號
聲  請  人  臺灣桃園地方檢察署檢察官
被      告  李國宏


上列聲請人因被告毒品危害防制條例案件，聲請將被告送觀察、
勒戒（111年度聲觀字第1044號），本院裁定如下：
    主  文
李國宏施用第二級毒品，應送勒戒處所觀察、勒戒，其期間不得
逾貳月。
    理  由
一、聲請意旨略以：被告李國宏基於施用第二級毒品之犯意，於
    民國109年8月5日中午12時許，在其位於桃園市○○區○○路000
    巷0號5樓之住處內，以燒烤玻璃球內毒品吸食煙霧之方式，
    施用第二級毒品甲基安非他命1次。爰依毒品危害防制條例
    第20條第1項、觀察勒戒處分執行條例第3條第1項之規定，
    聲請裁定將被告送勒戒處所觀察、勒戒等語。
二、犯毒品危害防制條例第十條之施用毒品罪者，檢察官應聲請
    法院裁定，令被告入勒戒處所觀察、勒戒，其期間不得逾二
    月，毒品危害防制條例第20條第1項定有明文。
三、被告李國宏於聲請書所載之時、地，施用第二級毒品甲基安
    非他命乙節，業據被告於警詢及偵訊中坦承不諱，且其為警
    查獲時所採集之尿液檢體，經送檢驗確呈甲基安非他命陽性
    反應，此有台灣檢驗科技股份有限公司報告編號：UL/2020/
    00000000濫用藥物檢驗報告、桃園市政府警察局中壢分局真
    實姓名與尿液、毒品編號對照表、檢體監管紀錄表等在卷可
    稽，是被告上開施用第二級毒品之行為，堪以認定。又被告
    未曾因施用毒品案件經法院裁定送觀察、勒戒，此有臺灣高
    等法院被告前案紀錄表附卷為憑，依上開規定，自應令其入
    勒戒處所觀察、勒戒。
四、聲請意旨另敘明本案前經檢察官以109年度毒偵字第6439號
    為緩起訴處分，惟被告於緩起訴履行期間內經觀護人通知到
    場接受追蹤輔導及不定期尿液採驗，均無故未依指定時間報
    告，嗣經檢察官以111年度撤緩字第253號撤銷緩起訴處分確
    定，被告既未能履行緩起訴條件，自不宜再為附命完成戒癮
    治療之緩起訴處分等語。本院審核卷內事證，認此部分聲請
    意旨之主張為有理由，則檢察官未為附命完成戒癮治療之緩
    起訴處分，逕向本院聲請將被告送觀察、勒戒，自難認有何
    裁量權濫用或不當之情形。從而，檢察官聲請裁定將被告送
    勒戒處所觀察、勒戒，於法並無不合，應予准許。
五、依毒品危害防制條例第20條第1項，觀察勒戒處分執行條例
    第3條第1項，裁定如主文。
中　　華　　民　　國　　111 　年　　8 　　月　　26　　日
                  刑事第一庭  法　官　陳布衣

以上正本證明與原本無異。
如不服本裁定，應於裁定送達後5 日內向本院提出抗告狀。
　　　　　　　　　　　　　　　書記官　蔡昌霖
中　　華　　民　　國　　111 　年　　8 　　月　　26　　日